【裁判字號】    99,裁,1171
【裁判日期】    990520
【裁判案由】    營利事業所得稅
【裁判全文】
最  高  行  政  法  院  裁  定
                                      99年度裁字第1171號
上  訴  人  甲○○
被 上訴 人  財政部臺北市國稅局
代  表  人  凌忠嫄
上列當事人間營利事業所得稅事件，上訴人對於中華民國99年1
月21日臺北高等行政法院98年度簡字第632號判決，提起上訴，
本院裁定如下：
    主  文
上訴駁回。
上訴審訴訟費用由上訴人負擔。
    理  由
一、按對於適用簡易程序之裁判提起上訴或抗告須經本院之許可
    ，其許可以訴訟事件所涉及之法律見解具有原則性者為限，
    行政訴訟法第235條定有明文。是當事人對於高等行政法院
    之簡易判決提起上訴時，其上訴狀或理由書對於該事件所涉
    及之法律見解具有原則性自應為相當之敘明，若未為敘明，
    或所敘明者與原則性無關，則本院自應不許可其上訴。
二、本件上訴人未依規定申請營業登記，經人檢舉於民國89年12
    月至90年3月間承作裝潢工程，收取工程款新臺幣（下同）1
    40萬元（含稅，89年度40萬元，90年度100萬元），被上訴
    人初查以上訴人承作裝潢工程工期僅3個月，乃於完工之90
    年度核定漏報營業收入1,333,333元，並按該業同業利潤標
    準淨利率13%核定全年所得額為173,333元，復因營業期間不
    滿1年，依所得稅法第40條規定，核定補徵稅額39,999元。
    上訴人不服，申經復查，然本件同一漏稅事實營業稅行政救
    濟部分，業經本院97年度裁字第5355號裁定駁回確定。而營
    利事業所得稅部分，原查按全部完工法，核定90年度營業收
    入淨額1,333,333元及全年所得額173,333元，並無不合。本
    件90年度營業期間為3個月，經重新核算應納稅額應為40,83
    3元，較原核定39,999元為高，基於行政救濟不利益變更禁
    止原則，維持原核定應納稅額，駁回其復查之申請。上訴人
    不服，遂循序提起本件行政訴訟。
三、本件上訴雖以原審判決違背法令為由，惟核其上訴理由狀所
    載內容，係以上訴人於本件僅係代收代付之性質，當應依所
    得稅法第7條規定據以課徵，自無營利事業所得稅法之適用
    ，況本件發生於89年度，上訴人於98年3月26日始收受被上
    訴人寄發之所得稅繳款書，顯已逾5年核課期間，並超過帳
    冊或憑證保存期限，倘無進貨憑證可據，自應按當地最低價
    格核定進貨成本，上訴人僅代收140萬元，而臺北市裝修工
    會之鑑定成本為1,630,600元，是以，亦應按後者價額為據
    ，詎原審法院對於上開主張均未予審酌並敘明不予採認之理
    由，復無法令之依據，逕按同業利潤標準據以核課，自屬判
    決不適用法規或適用不當及不備理由之違法等理由；無非就
    原審取捨證據、認定事實之職權行使，指摘其為不當，其所
    涉及之法律見解顯未具有原則性，依首揭說明，其上訴自應
    不予許可，本件上訴為不合法，應予駁回。
四、依行政訴訟法第249條第1項前段、第104條、民事訴訟法第9
    5條、第78條，裁定如主文。
中    華    民    國    99    年    5     月    20    日
                    最高行政法院第六庭
                        審判長法官  吳  明  鴻
                              法官  林  茂  權
                              法官  侯  東  昇
                              法官  劉  介  中
                              法官  黃  秋  鴻

以  上  正  本  證  明  與  原  本  無  異
中    華    民    國    99    年    5     月    21    日
                              書記官  吳  玫  瑩

司法院資訊處製作；財團法人民間司法改革基金會備份。
